臺灣新竹地方法院刑事判決
110年度訴字第641號
公  訴  人  臺灣新竹地方檢察署檢察官
被      告  王修賢



上列被告因妨害秩序等案件，經檢察官提起公訴（110年度少連
偵字第50號），被告於準備程序中就被訴事實為有罪之陳述，經
本院告以簡式審判之旨，並聽取公訴人及被告之意見後，本院合
議庭裁定由受命法官獨任依簡式審判程序審理，判決如下：
    主  文
甲○○共同犯意圖供行使之用而攜帶兇器，在公共場所聚集三人以
上下手實施強暴罪，處有期徒刑陸月，如易科罰金，以新臺幣壹
仟元折算壹日。
    事  實
一、甲○○於民國110年2月24日22時11分許，在新竹市○○路000號
    前，因友人少年王○凱（真實姓名年籍詳卷，移由本院少年
    法庭審理）與少年陳○凱（真實姓名年籍詳卷）之友人戴宇
    曄因故發生糾紛，遂受王○凱之邀約，夥同丙○○、乙○○（上
    二人由本院另行審結）及少年蔡○鍏、戴○文、康○偉、鄭○（
    真實姓名年籍均詳卷，移由本院少年法庭審理），欲教訓戴
    宇曄。甲○○與丙○○、乙○○及少年蔡○鍏、戴○文、康○偉、鄭○
    均知悉該處為人車熙來攘往之公共場所，倘於該處聚集3人
    以上發生衝突，顯足以造成公眾或他人之恐懼不安及危害，
    仍共同基於意圖供行使之用而攜帶兇器在公共場所聚集3人
    以上下手實施強暴、傷害之犯意聯絡，由少年王○凱持客觀
    上可供作兇器使用之彈簧刀1把劃傷陳○凱；甲○○、丙○○、乙○○及少年蔡○鍏、戴○文、康○偉、鄭○則徒手毆打陳○凱，致
    陳○凱受有左上臂與前臂兩處撕裂傷。嗣經陳○凱持國軍新竹
    地區醫院附設民眾診療服務處診斷證明書報警處理，經警調
    閱路口監視器錄影畫面後，循線查悉上情。
二、案經陳○凱訴由新竹市警察局第一分局報告臺灣新竹地方檢
    察署檢察官偵查起訴。
   理  由
一、本件被告甲○○所犯係死刑、無期徒刑或最輕本刑為3 年以上
    有期徒刑以外之罪，且非高等法院管轄第一審案件，被告於
    本院準備程序進行中，就被訴事實為有罪之陳述，經本院認
    合於刑事訴訟法第273條之1第1 項之規定，裁定進行簡式審
    判程序，合先敘明。
二、上開犯罪事實，業據被告於偵查、本院準備程序及審理時坦
    承不諱（見偵卷第92至94頁、本院卷第61頁、第89頁、第10
    9頁、第114頁），核與證人即同案被告丙○○、乙○○於偵查、
    本院準備程序中（見偵卷第92至94頁、第103至104頁、本院
    卷第57至63頁、第87至91頁）及同案少年王○凱、蔡○鍏、戴
    ○文、康○偉、鄭○及告訴人陳○凱分別於警詢之供述情節相符
    （見偵卷第12至14頁、第15至16頁、第17至18頁、第19至22
    頁、第23至24頁、第25至26頁），並有國軍新竹地區醫院附
    設民眾診療服務處診斷證明書、110年3月1日偵查報告、110
    年3月11日職務報告、新竹市警察局第一分局扣押筆錄、扣
    押物品目錄表各1份、監視器錄影畫面翻拍相片40張及檢察
    官110年4月26日勘驗筆錄等在卷可佐（見偵卷第5頁、第27
    至30頁、第31頁、第62至68頁、第76頁、第77至89頁、第10
    7至112頁），且有彈簧刀1把扣案足憑，足見被告上開任意
    性自白核與事實相符，應堪採信。綜上，本件事證明確，應
    依法論罪科刑。
三、論罪科刑
（一）核被告所為，係犯刑法第277條第1項之傷害罪、同法第15
      0條第2項第1款、第1項後段之意圖供行使之用而攜帶兇器
      在公共場所聚集三人以上下手實施強暴罪。
（二）被告以一行為同時觸犯上開數罪名，為想像競合犯，依刑
      法第55條前段之規定，從一重之意圖供行使之用而攜帶兇
      器，在公共場所聚集三人以上實施強暴罪處斷。被告與同
      案被告乙○○、丙○○與下手實施強暴行為之少年王○凱、蔡○
      鍏、戴○文、康○偉、鄭○有犯意聯絡及行為分擔，依刑法
      第28條之規定，論以共同正犯。
（三）按犯刑法第150條第1項之罪，而有下列之情形者，得加重
      其刑至二分之一：一、意圖供行使之用而攜帶兇器或其他
      危險物品犯之。二、因而致生公眾或交通往來之危險。同
      法條第2 項定有明文。是上開得加重條件，屬於相對加重
      條件，並非絕對應加重條件，是以，事實審法院依個案具
      體情狀，考量當時客觀環境、犯罪情節及危險影響程度、
      被告涉案程度等事項，綜合權衡考量是否有加重其刑之必
      要性。本院審酌本案係被告之友人與告訴人之糾紛而起，
      過程中雖聚集超過3人，惟並無持續增加人數、衝突時間
      短暫，所生危害亦無擴及他人導致傷亡，足見本案被告所
      犯情節侵害社會秩序安全，並無嚴重或擴大現象，是尚無
      依刑法第150條第2項規定加重其刑之必要，併予敘明。
（四）爰以行為人之責任為基礎，審酌被告年輕氣盛，僅因友人
      與告訴人之友人間糾紛，不思以理性方法解決，逕予接受
      少年王○凱邀集，夥同丙○○、乙○○及少年蔡○鍏、戴○文、
      康○偉、鄭○等人，在公共場所對告訴人為上開強暴、傷害
      犯行，對告訴人造成身體上之傷害及對社會秩序造成一定
      程度之危害，嚴重影響社會治安，增長社會暴戾氣氛，殊
      值譴責，惟念其犯後坦承犯行，然未能與告訴人達成和解
      之犯後態度，兼衡被告就本案犯行之分工角色及支配程度
      ，暨其之犯罪動機、目的、手段、高中肄業之智識程度、
      入監前曾任職飲料販售、經濟狀況一般等生活情狀，量處
      如主文所示之刑，並諭知易科罰金之折算標準，以資懲儆
      。
四、沒收：
　　扣案彈簧刀1把，非被告或共同被告乙○○、丙○○所有，故不
    宣告沒收。
據上論斷，應依刑事訴訟法第273條之1第1項、第299條第1項前
段，判決如主文。
本案經檢察官翁旭輝提起公訴，檢察官孫立婷到庭執行職務。
中　　華　　民　　國　　111 　年　　1 　　月　　19　　日
                  刑事第五庭    法  官  陳麗芬
如不服本判決應於收受本判決後20日內向本院提出上訴書狀，上
訴書狀應敘述具體理由。上訴書狀未敘述上訴理由者，應於上訴
期間屆滿後20日內補提理由書狀於本院(均須按他造當事人之人
數附繕本 )「切勿逕送上級法院」。 　
以上正本證明與原本無異。　　　　　　　　
中　　華　　民　　國　　111 　年　　1 　　月　　19　　日
                                書記官  李佳穎
附錄本案所犯法條：
刑法第150條
在公共場所或公眾得出入之場所聚集三人以上，施強暴脅迫者，
在場助勢之人，處 1 年以下有期徒刑、拘役或 10 萬元以下罰
金；首謀及下手實施者，處 6 月以上 5 年以下有期徒刑。
犯前項之罪，而有下列情形之一者，得加重其刑至二分之一：
一、意圖供行使之用而攜帶兇器或其他危險物品犯之。
二、因而致生公眾或交通往來之危險。
中華民國刑法第277條
傷害人之身體或健康者，處 5 年以下有期徒刑、拘役或 50 萬
元以下罰金。
犯前項之罪，因而致人於死者，處無期徒刑或 7 年以上有期徒
刑；致重傷者，處 3 年以上 10 年以下有期徒刑。